臺灣板橋地方法院民事判決　　　　　　　 96年度訴字第791號
原　　　告　花蓮區中小企業銀行股份有限公司
法定代理人　乙○○○○○○○○.
訴訟代理人　甲○○
被　　　告　熔友企業有限公司
兼法定代理
人　　　　　丁○○
被　　　告　丙○○
上列當事人間返還消費借貸款事件，本院於中華民國96年5 月28
日言詞辯論終結，判決如下：
    主  文
被告應連帶給付原告新臺幣伍拾貳萬柒仟玖佰參拾肆元及自民國
九十一年六月九日起至清償日止，按年息百分之十五計算之利息
，並自民國九十一年七月九日起至清償日止，其逾期在六個月以
內者，按上開利率百分之十，逾期超過六個月部分，按上開利率
百分之二十計算之違約金。
訴訟費用由被告連帶負擔。
本判決第一項於原告以新臺幣壹拾捌萬元為被告供擔保後，得假
執行。
　　事實及理由
一、程序方面：依卷附之授信約定書所載，兩造約定雙方同意以
    本院為第一審管轄法院，是本院自有管轄權。
二、原告主張：被告熔友企業有限公司（下稱熔友公司）邀同被
    告丙○○、丁○○為連帶保證人，於民國89年11月8 日向原
    告借款新臺幣（下同）100萬元，約定到期日為92年11月8日
    ，利息按年利率百分之15.000計付；遲延給付時，除依上開
    利率計息外，其逾期在6 個月以內部分，依上開利率百分之
    十，超過6 個月以上者，就超過部分，按上開利率百分之二
    十計付違約金。詎料被告未依約履行，本件借款除獲償本金
    肆拾柒萬貳仟零陸拾陸元及至91年6月7日止之利息外，其餘
    部分迄未受償，迭經原告催討，均無效果。依授信約定書第
    5 條規定，本借款視為全部到期，被告應立即連帶清償全部
    債務等語。併為聲明：(一)被告應連帶給付原告伍拾貳萬柒仟
    玖佰參拾肆元及自民國91年6月9日起至清償日止按年息百分
    之15.000計算之利息，並自民國91年7月9日起至清償日止，
    其逾期在6 個月以內部分，按上開利率百分之十，逾期在6
    個月以上者，就超過部分，按上開利率百分之二十計付違約
    金。(二)原告願供擔保，請准宣告假執行。
三、被告則以：對於借款之事實及收息紀錄查詢單沒有意見。被
    告熔友公司於92年6 月申請停業，93年展延停業，嗣後倒閉
    。被告丁○○因年紀大，工作難找，暫時打臨時工度日，致
    無法正常還款等語，資為抗辯。併為答辯聲明：1.原告之訴
    及假執行之聲請均請駁回。2.如受不利判決，被告願供擔保
    ，請准宣告免為假執行。
四、原告主張之事實，已據其提出與所述相符之借款契約、授信
    約定書、放款戶授信明細表、放款攤還及收息記錄查詢單（
    見本院卷第3至6頁）為證，且為被告所不爭執，應信為真。
五、按保證債務之所謂連帶，係指保證人與主債務人負同一債務
    ，對於債權人各負全部給付之責任者而言，此就民法第272
    條第1 項規定連帶債務之文義參照觀之甚明（最高法院45年
    臺上字第1426號判例意旨參照）。經查被告丙○○、丁○○
    既為被告熔友公司之連帶保證人，其證據業如前述，則被告
    丙○○、丁○○自應與被告熔友公司就上開已到期尚未清償
    之借款等債務、利息、違約金，負連帶給付之責。
六、從而，原告依消費借貸及連帶保證之法律關係，請求被告連
    帶給付如訴之聲明所示，為有理由，應予准許。
七、原告陳明願供擔保聲請宣告假執行，核無不合，爰酌定相當
    之擔保金額，予以准許。
據上論結，本件原告之訴為有理由，依民事訴訟法第78條、第85
條第2項、第390條第2項，判決如主文。
中　　華　　民　　國　　96　　年　　5 　　月　　31　　日
                  民事第一庭    法  官  楊千儀
右為正本，係照原本作成。
如對本判決上訴，須於判決送達後20日內向本院提出上訴狀（需
按他造人數附繕本）。
中　　華　　民　　國　　96　　年　　5 　　月　　31　　日
                              　書記官　簡青根
